臺灣臺北地方法院民事判決　　　　　　　94年度訴字第6275號
原　　　告　　台北國際商業銀行股份有限公司
法定代理人　　戊○○
訴訟代理人　　丁○○
訴訟代理人　　甲○○
被　　　告　　家強塑膠國際股份有限公司
兼上列一人
法定代理人　　乙○○　住台北縣三重市○○路19巷6弄2號2樓
被　　　告　　丙○○　住台北縣三重市○○路19巷6弄1號3樓
訴訟代理人　　乙○○　住台北縣三重市○○路19巷6弄2號2樓
上列當事人間清償借款事件，本院於中華民國94年12月6日言詞
辯論終結，判決如下：
    主  文
被告應連帶給付原告新台幣伍佰拾壹萬肆仟佰伍拾貳元，及
如附表二所示之利息及違約金。
訴訟費用由被告連帶負擔。
本判決於原告以新台幣壹佰柒拾捌萬元或同額之中央政府重大交
通建設公債甲類八十五年度第六期債票供擔保後，得假執行。
    事實及理由
一、原告起訴主張：被告家強塑膠國際股份有限公司（下稱家強
    公司）邀同被告乙○○、丙○○為連帶保證人，自民國94年
    2月起共向原告借款新台幣（下同）10,198,804元，分別約
    定清償期及利息如附表一所示，遲延履行時，除按上開利率
    計息外，逾期在6個月以內者，按上開利率10%，逾期超過6
    個月部分者，按上開利率20%計付違約金。詎被告家強公司
    對前開借款本息僅繳至如附表一所示之繳息止日，即未按約
    定條件分期攤還，屆期仍未清償，尚積欠本金5,314,352 元
    ，經屢向被告催討，未獲置理，爰依消費借貸及連帶保證之
    法律關係請求被告連帶給付如主文所示之本金、利息及違約
    金等語。並聲明：(一)如主文第1項所示。(二)願供擔保聲請宣
    告假執行。
二、被告方面：被告對原告主張借款、連帶保證之事實及原告請
    求金額並不爭執，惟辯稱希望原告減輕利息，目前並無資力
    償還債務，故聲明駁回原告之訴及其假執行之聲請。
三、原告主張被告向其借貸之事實，已據其提出綜合授信約定書
    乙份及借款撥貸書四份、放款帳務明細查詢、單筆放款繳息
    款狀況查詢單四份等件為證，核屬相符，被告乙○○自承有
    於授信約定書、借款撥貸書上簽名，自堪認定原告前開主張
    為真實。
四、按消費借貸之借用人應於約定期限內，返還與借用物種類、
    品質、數量相同之物，未定返還期限者，借用人得隨時返還
    ，貸與人亦得定一個月以上之相當期限，催告返還。民法第
    478條定有明文。又連帶保證者，乃保證人與主債務人連帶
    負債務履行責任之保證，具有連帶債務之性質。又保證債務
    ，除契約另有訂定外，包含主債務之利息、違約金、損害賠
    償及其他從屬於主債務之負擔；另連帶債務之債權人，得對
    債務人中之一人或數人，同時或先後請求全部或一部之給付
    ，民法第739條、第740條、第273條第1項分別定有明文。經
    查，被告雖請求給予減輕利息云云，惟原告訴訟代理人表示
    不同意，則被告既有於授信約定書、借款撥貸書上簽名，自
    應依約定利率履行，其所為減輕利息之請求，尚無理由。從
    而原告依據消費借貸及連帶保證契約之法律關係，請求被告
    家強公司、乙○○及丙○○連帶給付如主文第1項所示之本
    金、利息、違約金，為有理由，應予准許。
五、原告陳明願供擔保，請求宣告假執行，經核無不合，爰酌定
    相當擔保金額准許之。
六、訴訟費用負擔之依據：民事訴訟法第85條第2項。
中　　華　　民　　國　　94　　年　　12　　月　　20　　日
                  民事第二庭  法　官　吳淑惠
以上正本係照原本作成。
如對本判決上訴，須於判決送達後20日內向本院提出上訴狀
中　　華　　民　　國　　94　　年　　12　　月　　21　　日
                              書記官  蔡凱如
